---
title: "MLH02"
author: "Liu Zhe"
date: "2022-10-17"
output: html_document
---

```{r setup, include=FALSE}
knitr::opts_chunk$set(
  echo = TRUE,
  message = TRUE,
  warning = FALSE
)
```

# Environment Variables and Packages

```{r}
options(java.parameters = "-Xmx2048m",
        stringsAsFactors = FALSE, 
        encoding = 'UTF-8')

suppressPackageStartupMessages({
  # DM
  library(zip)
  library(openxlsx)
  library(readxl)
  library(writexl)
  library(RcppRoll)
  library(plyr)
  library(stringi)
  library(feather)
  library(RODBC)
  library(MASS)
  library(car)
  library(data.table)
  library(lubridate)
  library(plotly)
  library(pROC)
  library(tidymodels)
  library(tidyverse)
})
```

# Fishing

```{r}
fishing.raw <- read_xlsx('fishing .xlsx')

head(fishing.raw)
```

将“是否钓到鱼”转换为factor类型

```{r}
fishing.score <- fishing.raw %>% 
  select(set = `验证集`, is_fish = `是否钓到鱼`, 
         score1 = `模型1预测值: 钓鱼`, score2 = `模型2预测值: 钓鱼`) %>% 
  mutate(is_fish = as.factor(is_fish))
```

划分测试集和验证集

```{r}
fishing.train <- fishing.score[fishing.score$set == 1, ]
fishing.test <- fishing.score[fishing.score$set == 2, ]
```

### PR曲线

计算ROC

```{r}
fishing.train.roc1 <- roc(fishing.train$is_fish, fishing.train$score1)
fishing.train.roc2 <- roc(fishing.train$is_fish, fishing.train$score2)
fishing.test.roc1 <- roc(fishing.test$is_fish, fishing.test$score1)
fishing.test.roc2 <- roc(fishing.test$is_fish, fishing.test$score2)
```

生成PR数据

```{r}
fishing.train.pr1 <- coords(fishing.train.roc1, 'all', 
                            ret = c('recall', 'precision'), transpose = FALSE)
fishing.train.pr2 <- coords(fishing.train.roc2, 'all', 
                            ret = c('recall', 'precision'), transpose = FALSE)
fishing.test.pr1 <- coords(fishing.test.roc1, 'all', 
                           ret = c('recall', 'precision'), transpose = FALSE)
fishing.test.pr2 <- coords(fishing.test.roc2, 'all', 
                           ret = c('recall', 'precision'), transpose = FALSE)
```

训练集模型1的P-R曲线

```{r}
fishing.train.prcurve1 <- plot_ly(data = fishing.train.pr1, x = ~recall, y = ~precision, 
                                  type = 'scatter', mode = 'lines', fill = 'tozeroy') %>% 
  add_segments(x = 0, xend = 1, y = 0, yend = 1, 
               line = list(dash = 'dash', color = 'black'), 
               inherit = FALSE, showlegend = FALSE) %>% 
  layout(title = paste0('PR Curve (AUC = ', round(fishing.train.roc1$auc, 2), ')'), 
         xaxis = list(title = 'Recall'), yaxis = list(title = 'Precision'))

fishing.train.prcurve1
```

训练集模型2的P-R曲线

```{r}
fishing.train.prcurve2 <- plot_ly(data = fishing.train.pr2, x = ~recall, y = ~precision, 
                                  type = 'scatter', mode = 'lines', fill = 'tozeroy') %>% 
  add_segments(x = 0, xend = 1, y = 0, yend = 1, 
               line = list(dash = 'dash', color = 'black'), 
               inherit = FALSE, showlegend = FALSE) %>% 
  layout(title = paste0('PR Curve (AUC = ', round(fishing.train.roc2$auc, 2), ')'), 
         xaxis = list(title = 'Recall'), yaxis = list(title = 'Precision'))

fishing.train.prcurve2
```

测试集模型1的P-R曲线

```{r}
fishing.test.prcurve1 <- plot_ly(data = fishing.test.pr1, x = ~recall, y = ~precision, 
                                 type = 'scatter', mode = 'lines', fill = 'tozeroy') %>% 
  add_segments(x = 0, xend = 1, y = 0, yend = 1, 
               line = list(dash = 'dash', color = 'black'), 
               inherit = FALSE, showlegend = FALSE) %>% 
  layout(title = paste0('PR Curve (AUC = ', round(fishing.test.roc1$auc, 2), ')'), 
         xaxis = list(title = 'Recall'), yaxis = list(title = 'Precision'))

fishing.test.prcurve1
```

测试集模型2的P-R曲线

```{r}
fishing.test.prcurve2 <- plot_ly(data = fishing.test.pr2, x = ~recall, y = ~precision, 
                                 type = 'scatter', mode = 'lines', fill = 'tozeroy') %>% 
  add_segments(x = 0, xend = 1, y = 0, yend = 1, 
               line = list(dash = 'dash', color = 'black'), 
               inherit = FALSE, showlegend = FALSE) %>% 
  layout(title = paste0('PR Curve (AUC = ', round(fishing.test.roc2$auc, 2), ')'), 
         xaxis = list(title = 'Recall'), yaxis = list(title = 'Precision'))

fishing.test.prcurve2
```

### ROC曲线

计算最佳阈值点

```{r}
fishing.train.cutoff1 <- coords(fishing.train.roc1, 'best', rec = 'threshold')
fishing.train.cutoff2 <- coords(fishing.train.roc2, 'best', rec = 'threshold')
fishing.test.cutoff1 <- coords(fishing.test.roc1, 'best', rec = 'threshold')
fishing.test.cutoff2 <- coords(fishing.test.roc2, 'best', rec = 'threshold')
```

训练集模型1的ROC曲线

```{r}
fishing.train.roccurve1 <- plot_ly(x = 1 - fishing.train.roc1$specificities, 
                                   y = fishing.train.roc1$sensitivities, 
                                   type = 'scatter', mode = 'lines', fill = 'tozeroy', 
                                   showlegend = FALSE) %>% 
  add_markers(x = 1 - fishing.train.cutoff1$specificity, 
              y = fishing.train.cutoff1$sensitivity, 
              name = 'Best', inherit = FALSE, showlegend = TRUE) %>% 
  add_segments(x = 0, xend = 1, y = 0, yend = 1, 
               line = list(dash = 'dash', color = 'black'), 
               inherit = FALSE, showlegend = FALSE) %>% 
  layout(title = paste0('ROC Curve (AUC = ', round(fishing.train.roc1$auc, 2), ')'), 
         xaxis = list(title = 'False Positive Rate'), 
         yaxis = list(title = 'True Positive Rate'), 
         showlegend = TRUE, legend = list(orientation = 'h'))

fishing.train.roccurve1
```

训练集模型2的ROC曲线

```{r}
fishing.train.roccurve2 <- plot_ly(x = 1 - fishing.train.roc2$specificities, 
                                   y = fishing.train.roc2$sensitivities, 
                                   type = 'scatter', mode = 'lines', fill = 'tozeroy', 
                                   showlegend = FALSE) %>% 
  add_markers(x = 1 - fishing.train.cutoff2$specificity, 
              y = fishing.train.cutoff2$sensitivity, 
              name = 'Best', inherit = FALSE, showlegend = TRUE) %>% 
  add_segments(x = 0, xend = 1, y = 0, yend = 1, 
               line = list(dash = 'dash', color = 'black'), 
               inherit = FALSE, showlegend = FALSE) %>% 
  layout(title = paste0('ROC Curve (AUC = ', round(fishing.train.roc2$auc, 2), ')'), 
         xaxis = list(title = 'False Positive Rate'), 
         yaxis = list(title = 'True Positive Rate'), 
         showlegend = TRUE, legend = list(orientation = 'h'))

fishing.train.roccurve2
```

模型1的最佳阈值

```{r}
fishing.test.cutoff1
```

测试集模型1的ROC曲线

```{r}
fishing.test.roccurve1 <- plot_ly(x = 1 - fishing.test.roc1$specificities, 
                                  y = fishing.test.roc1$sensitivities, 
                                  type = 'scatter', mode = 'lines', fill = 'tozeroy', 
                                  showlegend = FALSE) %>% 
  add_markers(x = 1 - fishing.test.cutoff1$specificity, 
              y = fishing.test.cutoff1$sensitivity, 
              name = 'Best', inherit = FALSE, showlegend = TRUE) %>% 
  add_segments(x = 0, xend = 1, y = 0, yend = 1, 
               line = list(dash = 'dash', color = 'black'), 
               inherit = FALSE, showlegend = FALSE) %>% 
  layout(title = paste0('ROC Curve (AUC = ', round(fishing.test.roc1$auc, 2), ')'), 
         xaxis = list(title = 'False Positive Rate'), 
         yaxis = list(title = 'True Positive Rate'), 
         showlegend = TRUE, legend = list(orientation = 'h'))

fishing.test.roccurve1
```

模型2的最佳阈值

```{r}
fishing.test.cutoff2
```

测试集模型2的ROC曲线

```{r}
fishing.test.roccurve2 <- plot_ly(x = 1 - fishing.test.roc2$specificities, 
                                  y = fishing.test.roc2$sensitivities, 
                                  type = 'scatter', mode = 'lines', fill = 'tozeroy', 
                                  showlegend = FALSE) %>% 
  add_markers(x = 1 - fishing.test.cutoff2$specificity, 
              y = fishing.test.cutoff2$sensitivity, 
              name = 'Best', inherit = FALSE, showlegend = TRUE) %>% 
  add_segments(x = 0, xend = 1, y = 0, yend = 1, 
               line = list(dash = 'dash', color = 'black'), 
               inherit = FALSE, showlegend = FALSE) %>% 
  layout(title = paste0('ROC Curve (AUC = ', round(fishing.test.roc2$auc, 2), ')'), 
         xaxis = list(title = 'False Positive Rate'), 
         yaxis = list(title = 'True Positive Rate'), 
         showlegend = TRUE, legend = list(orientation = 'h'))

fishing.test.roccurve2
```

从AUC来看，模型1更优。最佳阈值的选取依据Youden指数sensitivity+specificity-1，Youden指数越大，选取的阈值越好。

### 混淆矩阵

根据最佳阈值预测结果，并生成混淆矩阵。

训练集模型1和模型2的混淆矩阵

```{r}
fishing.train.pred <- fishing.train %>% 
  mutate(pred1 = ifelse(score1 > fishing.train.cutoff1$threshold, 1, 0), 
         pred1 = as.factor(pred1), 
         pred2 = ifelse(score2 > fishing.train.cutoff2$threshold, 1, 0), 
         pred2 = as.factor(pred2))

fishing.train.conf1 <- conf_mat(fishing.train.pred, is_fish, pred1)
fishing.train.conf2 <- conf_mat(fishing.train.pred, is_fish, pred2)

fishing.train.conf1
fishing.train.conf2
```

测试集模型1和模型2的混淆矩阵

```{r}
fishing.test.pred <- fishing.test %>% 
  mutate(pred1 = ifelse(score1 > fishing.test.cutoff1$threshold, 1, 0), 
         pred1 = as.factor(pred1), 
         pred2 = ifelse(score2 > fishing.test.cutoff2$threshold, 1, 0), 
         pred2 = as.factor(pred2))

fishing.test.conf1 <- conf_mat(fishing.test.pred, is_fish, pred1)
fishing.test.conf2 <- conf_mat(fishing.test.pred, is_fish, pred2)

fishing.test.conf1
fishing.test.conf2
```

# 似然比

读取数据

```{r}
ink.raw <- read_table('inks5_CLASSdataset.txt', show_col_types = FALSE) %>% 
  arrange(Itemtype, Name, Piece)

ink.train1 <- ink.raw %>% 
  filter(Itemtype == 'TRAIN', stri_sub(Name, -2, -1) != '.1') %>% 
  mutate(label = stri_sub(Name, -1, -1)) %>% 
  select(label, x, y, z)

ink.train2 <- ink.raw %>% 
  filter(Itemtype == 'TRAIN', stri_sub(Name, -2, -1) == '.1') %>% 
  mutate(label = stri_sub(Name, -3, -3)) %>% 
  select(label, x, y, z)

ink.train <- bind_rows(ink.train1, ink.train2)

ink.test <- ink.raw %>% 
  filter(Itemtype == 'TEST') %>% 
  mutate(label = stri_sub(Name, -1, -1)) %>% 
  select(label, x, y, z)

# load('Ink_RF.RData')
```

计算LR的函数

```{r}
LRFunc <- function(train, test) {
  # y
  y1.bar <- train %>% 
    group_by(label) %>% 
    summarise_all(mean) %>% 
    ungroup()
  
  y2.bar <- test %>% 
    group_by(label) %>% 
    summarise_all(mean) %>% 
    ungroup()
  
  y.bar <- bind_rows(train, test) %>% 
    group_by(label) %>% 
    summarise_all(mean) %>% 
    ungroup()
  
  # x
  x1.bar <- y1.bar %>% 
    pivot_longer(cols = names(y1.bar)[names(y1.bar) != 'label'], 
                 names_to = 'var', 
                 values_to = 'bar')
  
  x.bar <- train %>% 
    pivot_longer(cols = names(train)[names(train) != 'label'], 
                 names_to = 'var', 
                 values_to = 'value') %>% 
    group_by(var) %>% 
    summarise(barbar = mean(value)) %>% 
    ungroup()
  
  # Sw
  x.scale <- train %>% 
    group_by(label) %>% 
    mutate(no = row_number()) %>% 
    ungroup() %>% 
    pivot_longer(cols = names(train)[names(train) != 'label'], 
                 names_to = 'var', 
                 values_to = 'value') %>% 
    left_join(x1.bar, by = c('label', 'var')) %>% 
    mutate(value = value - bar) %>% 
    pivot_wider(id_cols = c('label', 'no'), 
                names_from = 'var', 
                values_from = 'value') %>% 
    select(-label, -no) %>% 
    as.matrix()
  
  s.w <- 0
  for (i in 1: nrow(x.scale)) {
    s.w <- s.w + (x.scale[i, ] %*% t(x.scale[i, ]))
  }
  
  # Sa
  x.bar.scale <- x1.bar %>% 
    left_join(x.bar, by = 'var') %>% 
    mutate(bar = bar - barbar) %>% 
    pivot_wider(id_cols = 'label', 
                names_from = 'var', 
                values_from = 'bar') %>% 
    select(-label) %>% 
    as.matrix()
  
  s.a <- 0
  for (i in 1: nrow(x.bar.scale)) {
    s.a <- s.a + (x.bar.scale[i, ] %*% t(x.bar.scale[i, ]))
  }
  
  # n
  p <- ncol(y.bar) - 1
  m <- nrow(y.bar)
  n1 <- table(train$label)[1]
  n2 <- table(test$label)[1]
  
  # U
  u.hat <- s.w / (m * (n1 - 1))
  
  # C
  c.hat <- s.a / (m - 1) - u.hat / n1
  
  # LR
  y1.m <- t(as.matrix(y1.bar[-1]))
  y2.m <- t(as.matrix(y2.bar[-1]))
  y.m <- t(as.matrix(y.bar[-1]))
  x.m <- as.matrix(x.bar[-1])
  
  lr <- c()
  for (i in 1: m) {
    l1 <- (2 * pi) ^ (-p) * det(u.hat / n1 + u.hat / n2) ^ (-0.5) * exp(-0.5 * t(y1.m[, i] - y2.m[, i]) %*% solve(u.hat / n1 + u.hat / n2) %*% (y1.m[, i] - y2.m[, i])) * abs(det(u.hat / (n1 + n2) + c.hat)) ^ (-0.5) * exp(-0.5 * t(y.m[, i] - x.m) %*% solve(u.hat / (n1 + n2) + c.hat) %*% (y.m[, i] - x.m))
    
    l2 <- (2 * pi) ^ (-p) * det(u.hat / n1 + c.hat) ^ (-0.5) * exp(-0.5 * t(y1.m[, i] - x.m) %*% solve(u.hat / n1 + c.hat) %*% (y1.m[, i] - x.m)) * det(u.hat / n2 + c.hat) ^ (-0.5) * exp(-0.5 * t(y2.m[, i] - x.m) %*% solve(u.hat / n2 + c.hat) %*% (y2.m[, i] - x.m))
    
    lr[i] <- l1 / l2
  }
  
  return(lr)
}
```

计算墨迹数据的LR

```{r}
LRFunc(train = ink.train, test = ink.test)
```
